```{r setup, include=FALSE}
knitr::opts_chunk$set(echo = TRUE)
```

# 정규표현식에 대한 부가설명

^ : 이걸로 시작함 $ : 이걸로 끝남 . : 임의의 글자 하나 ? : 앞에 있는 문자가 없거나 하나 + : 앞에 있는 문자가 하나 이상 * : 앞에 있는 문자가 없거나 하나 이상

`grep` (찾고자하는 패턴, 대상벡터)

```{r}
library(stringr)

data<-c("apple","banana","banano")

grep("banana", data) # 패턴과 일치하는 데이터가 있으면 해당 index를 출력
```

```{r}
gsub("bana", "rep", data) # 패턴과 일치하는 부분의 데이터를 변경
```

“banana” 라는 단어가 들어가 있기만 하면 찾음

```{r}
data<-c("apple","banana","banano", "a banana")
grep("banana", data)
```

^을 맨 앞에 같이 사용하면 그 뒤의 글자로 시작하는 데이터만 찾음

```{r}
grep("^banana", data)
```

$을 맨 뒤에 같이 사용하면 그 앞의 글자로 끝나는 데이터만 찾음

```{r}
data<-c("apple","banana","banano", "a banana", "a banana a")
grep("banana", data)
```

```{r}
grep("banana$", data)
```

```{r}
gsub("banana$", "aa", data)
```

완전히 일치하는 단어만 찾기

```{r}
data<-c("apple","banana","banano", "a banana", "a banana a")
grep("banana", data)
```

```{r}
grep("^banana$", data)
```

. 은 정규표현식에서 무엇이든 한 개의 글자를 의미

```{r}
data <- c("apple", "banana", "pear")
grep(".a.", data)
```

```{r}
str_extract(data, pattern=".a.")
```

```{r}
str_extract(data, pattern=".a.$")
```

```{r}
str_extract(data, pattern="^.a.")
```

[]는 대괄호 안에 있는 글자 하나하나가 문자클래스로 가능한 경우입니다. 예를 들어 [02468]이라고 하면 0, 2, 4, 6, 8 중 하나의 글자면 같은 패턴으로 이해합니다.

```{r}
x <- c("123", "1357","999990","1133")
grep("[02468]", x)
```

문자 클래스 내에서는 ^가 지정한 글자들을 제외하고라는 뜻입니다.

```{r}
x <- c("123", "1357","999990","0200","02468", "023", "999024")
grep("[^02468]", x)
```

```{r}
str_extract(x, pattern="[^02468]")
```

?는 글자 뒤에 붙어서 그 글자가 한개 있거나 없는 경우 모두를 표현할 때 사용합니다.

```{r}
x <- c("apple", "banana", "pear", "aple")
grep("app?", x)
```

```{r}
str_extract(x, pattern="app?")
```

+는 글자 뒤에 붙어서 그 글자가 한개 이상 연속하는 모두를 표현할 때 사용합니다.

```{r}
x <- c("apple", "banana", "pear", "aple")
grep("p+", x)
```

```{r}
str_extract(x, pattern="p+")
```

```{r}
grep("ap+", x)
```

```{r}
str_extract(x, pattern="ap+")
```

*는 글자 뒤에 붙어서 그 글자가 없는 경우부터 여러 개 연속하는 모두를 표현할 때 사용합니다.

```{r}
x <- c("apple", "banana", "pear", "aple", "abble","appppppppple")
grep("app*", x)
```

```{r}
str_extract(string=x, pattern="app*")
```

```{r}
str_extract(string=x, pattern="app+")
```

```{r}
x <- c("apple", "banana", "pear", "aple", "abble","appppppppple", "aeepp
")

str_extract(string=x, pattern="ae+p+")
```

```{r}
str_extract(string=x, pattern="ae*p+")
```

# Exercise

```{r}
x <- c("creed", "meed", "med", "mat", "creep", "acreed")
```

1. 위의 텍스트 중, 첫글자가 m으로 시작하는 단어만 추출하시오.

```{r}
x[grep(pattern = "^m",x)]
```


2. 위의 텍스트 중, e가 한번이라도 들어가는 텍스트를 모두 추출하시오.

```{r}
x[grep(pattern = "e",x)]
```

3. 위의 텍스트 중, e가 두번이상 연속으로 들어가는 텍스트를 추출하시오.

```{r}
x[grep(pattern = "ee",x)]
```

4. 위의 텍스트 중, “cr” 로 시작하는 단어를, 모두 추출하시오

```{r}
x[grep(pattern = "^cr",x )]
```

5. 위의 텍스트 중, 알파벳 e를 모두 o로 변환하시오

```{r}
gsub(pattern = "e","o",x)
gsub("e","o",x)
```

